臺灣基隆地方法院民事裁定  
110年度再微字第2號
再審  原告  雅仕貿易有限公司

兼上一人之
法定代理人  廖孝悌  


再審  被告  三普夢想家社區管理委員會

法定代理人  張嵐婷  
上列當事人間請求給付管理費事件，再審原告對於民國110年5月
13日本院110年度再微字第1號確定判決，提起再審之訴，本院裁
定如下：
    主  文
再審之訴駁回。
再審訴訟費用由再審原告負擔。
    理  由
一、按再審之訴，應於30日之不變期間內提起；前項期間自判決
    確定時起算；判決於送達前確定者，自送達時起算。民事訴
    訟法第500條第1項、第2項前段、中段分別定有明文。經查
    ，再審聲請人前就本院109年度小上字第16號確定判決聲請
    再審，經本院於民國110年5月13日以110年度再微字第126號
    裁定駁回其再審聲請（以下簡稱原確定判決），再審聲請人
    係其110年5月31日收受原確定判決，而於110年6月21日聲請
    本件再審，有本院收狀戳各1件在卷可稽（見本院卷民事聲
    請再審狀），未逾法定期間，合先敘明。
二、本件再審意旨略以：
　㈠原確定判決載稱：「…再審原告雖提出夢想家社區管理委員會
    107年12月8日收據1紙，然此係在第一審（即109年度基小字
    第1112號案）判決事實審109年4月4日言詞辯論終結前已經
    存在之證物，依一般社會通念應為再審原告已知悉且德使用
    者」等語，然查109年4月14日言詞辯論時，再審原告曾說明
    106年7月至9月管理費已付清，並無積欠，當時法官詢問「
    人家都對你提告了，還無積欠」等語，再審原告則答稱「時
    間久遠，要好好想一想，現在記不得詳細情況，但我曾以支
    票付款遭拒收後，不久即郵政劃撥管理費入帳」等語，但10
    9年4月14日法官詢問106年9月25日收據之事，再審原告答稱
    106年12月3日才有收據，之前拒收，哪來收據？
　㈡原確定判決載稱：「況該受收據內容所示，屬再審原告繳納1
    06年10-12月社區管理費之證物，與再審被告訴請再審原給
    付之106年7至9月之積欠管理費無涉，亦無斟酌後可使再審
    原告受教有利判決之情形，顯與民事訴訟法第496條第1項第
    13款規定不符，是本件並無再審原告所指本款再審事由」等
    語，顯係誤會管委會107年12月8日收據內容所示為繳納106
    年10-12月社區管理費之證物，實則再審原告曾於106年9月2
    5日欲以支票繳納社區管理費，但因再審被告之會計拒收支
    票，再審原告乃於106年10月8日即以郵政劃撥匯入再審被告
    之社區管理費帳戶，否則再審被告何以107年12月8日才開立
    收據，並持蓋用106年12月3日收款專用章之收據對再審原告
    提告。顯見再審原告於106年10月8日之匯款係繳納106年7至
    9月份之管理費。
　㈢為此，爰依民事訴訟法第496條第1項第13款之規定，對原確
    定判決提起再審。並聲明：1.原確定判決廢棄，駁回再審被
    告之訴。2.再審及前審之訴訟費用由再審原告負擔。
三、按再審之訴不合法者，法院應以裁定駁回之，民事訴訟法第
    502 條第1 項定有明文。又按再審之訴，法院認無再審理由
    ，判決駁回後，不得以同一事由，對於原確定判決或駁回再
    審之訴確定判決，更行提起再審之訴。民事訴訟法第498 條
    之1亦有明文。蓋再審之目的，原在匡正確定終局判決之不
    當，以保障當事人之權益，但為避免當事人以同一事由對於
    原確定判決或駁回再審之訴之確定判決，一再提起再審之訴
    ，重複爭執致浪費司法資源，故限制當事人以同一事由而重
    複提起再審之訴，此觀民事訴訟法第498條之1規定及立法理
    由甚明。而當事人提起再審之訴或聲請再審，雖聲明係對某
    件再審判決或裁定為再審，但審查其再審訴狀理由，實為指
    摘原確定裁判或前次之再審裁判如何違法，而對該聲明不服
    之再審判決或裁定，則毫未指明有如何法定再審理由。此種
    情形，可認為未合法表明再審理由，逕以其再審（再審之訴
    或聲請再審）為不合法駁回之（最高法院69年度第3次民事
    庭會議決定㈠參照）。
四、經查，本件再審聲請人既係就本院110年度再微字第1號確定
    裁定聲請再審，揆依前揭規定及最高法院決定，再審聲請人
    首應指摘110年度再微字第1號確定判決有何再審理由之情事
    。對此，再審聲請意旨雖指110年度再微字第1號確定判決有
    民事訴訟法第496條第1項第13款規定之再審理由云云，惟其
    所執之再審理由實與其對於本院109年度小上字第16號確定
    判決聲請再審之理由俱無二致，益徵其係以同一事由對於原
    確定判決再聲請再審，重複爭執，核與民事訴訟法第498條
    之1規定有悖。則揆諸前揭最高法院69年度第3次民事庭會議
    決定㈠意旨，可認其未合法表明再審理由，得逕以其再審聲
    請不合法而駁回之。從而，應認本件再審聲請為不合法，毋
    庸命為補正，應以裁定駁回其再審之聲請。
五、依民事訴訟法第502 條第1 項、第95條、第78條，裁定如主
    文。　　
中　　華　　民　　國　　110 　年　　11　　月　　25　　日
                  民事庭審判長法　官　姚貴美
　　　　　　　　　            法  官  高偉文
　　　　　　　　　            法  官  周裕暐
以上正本係照原本作成。
如對本裁定抗告須於裁定送達後10日內向本院提出抗告狀，並繳
納抗告費新臺幣1,000元。
中　　華　　民　　國　　110 　年　　11　　月　　25　　日
                              書記官　謝佳妮